臺灣新北地方法院刑事判決　
111年度審易字第1378號
公  訴  人  臺灣新北地方檢察署檢察官
被      告  吳福隆



上列被告因竊盜案件，經檢察官提起公訴（111年度偵字第16499
號），被告於準備程序進行中就被訴事實為有罪之陳述，本院裁
定本件進行簡式審判程序並判決如下：
    主  文
吳福隆犯攜帶兇器竊盜罪，處有期徒刑柒月。
未扣案之犯罪所得藍芽音響拾台、小公仔及玩偶數個均沒收，於
全部或一部不能沒收或不宜執行沒收時，追徵其價額。
    事實及理由
一、查被告吳福隆所犯均係死刑、無期徒刑、最輕本刑為3年以
    上有期徒刑以外之罪，其於準備程序就被訴事實為全部有罪
    之陳述，經告知簡式審判程序之旨，並聽取其與檢察官之意
    見後，本院認無不得或不宜改依簡式審判程序進行之處，爰
    依刑事訴訟法第273條之1第1項、第284條之1之規定，裁定
    進行簡式審判程序。 
二、本件犯罪事實及證據，除證據部分另補充「被告於本院準備
    程序及審理中之自白」外，其餘均引用如附件起訴書之記載
    。
三、論罪科刑：
㈠、按刑法第321條第1項第3款之攜帶兇器竊盜罪，係以行為人攜
    帶兇器竊盜為其加重條件，此所謂兇器，其種類並無限制，
    凡客觀上足對人之生命、身體、安全構成威脅，具有危險性
    之兇器均屬之，且祇須行竊時攜帶此種具有危險性之兇器為
    已足，並不以攜帶之初有行兇之意圖為必要（最高法院79年
    台上字第5253號判例參照）。查被告為本件竊盜犯行所持用
    之螺絲起子1把，係鐵製金屬物品，既足以破壞鎖頭，顯質
    地甚為堅硬，客觀上足以危害他人生命、身體之安全，應屬
    兇器無疑。
㈡、核被告吳福隆所為，係犯刑法第321條第1項第3款之攜帶兇
    器竊盜罪。爰審酌被告前有多次竊盜前科，素行不佳，有臺
    灣高等法院被告前案紀錄表在卷可稽，其正值青壯年竟不思
    以正途獲取財物，竟竊取他人之財物，對社會治安、告訴人
    呂家慶之財產安全造成危害，應予非難，兼衡被告素行（見
    本院卷附臺灣高等法院被告前案紀錄表1份）、國中肄業之
    智識程度（見本院卷附被告個人戶籍資料查詢結果1紙）、
    家庭經濟狀況勉持（見臺灣新北地方檢察署111年度偵字第1
    6499號卷第4頁）、入監前日薪約新臺幣(下同)2,200元、須
    扶養女兒，及其犯罪之目的、動機、手段、所行竊之財物價
    值，暨被告於本院訊問中始坦認犯行之犯後態度，惟迄未與
    告訴人達成和解或取得諒解，量處如主文所示之刑，以資懲
    儆。
四、關於沒收部分：
㈠、被告本件所竊得之藍芽音響10台、小公仔及玩偶數個(價值約
    5,000元)均未扣案，屬被告犯罪所得，且未實際合法發還告
    訴人，被告亦未與告訴人達成和解或賠償損害，宣告沒收亦
    無過苛、欠缺刑法上之重要性、犯罪所得價值低微，或為維
    持受宣告人生活條件之必要等情形，爰依刑法第38條之1第1
    項前段及第3項之規定宣告沒收，並於全部或一部不能沒收
    或不宜執行沒收時，追徵其價額。
㈡、查被告為本件竊盜犯行所使用之螺絲起子，雖為被告所有，
    供其為本件竊盜犯行所用之物，然並未據扣案，復無證據證
    明係現猶存在，為免執行困難，且因該物品又甚易取得，價
    值不高，亦非違禁物或依法應沒收之物，欠缺刑法上之重要
    性，故爰不予宣告沒收，附此敘明。
據上論斷，應依刑事訴訟法第273條之1第1項、第299條第1項前
段、第310條之2、第454條第2項，判決如主文。
本案經檢察官江祐丞偵查起訴，由檢察官高智美到庭執行公訴。
中　　華　　民　　國　　111 　年　　8 　　月　　29　　日
                  刑事第二十三庭  法　官  傅紫玲
上列正本證明與原本無異。
如不服本判決，應於判決送達後20日內敘明上訴理由，向本院提
出上訴狀 (應附繕本) ，上訴於臺灣高等法院。其未敘述上訴理
由者，應於上訴期間屆滿後20日內向本院補提理由書「切勿逕送
上級法院」。
                                 書記官   盧姿妤
中　　華　　民　　國　　111 　年　　8 　　月　　29　　日
附錄本案論罪科刑法條全文：
中華民國刑法第321條
犯前條第 1 項、第 2 項之罪而有下列情形之一者，處 6 月以
上 5 年以下有期徒刑，得併科 50 萬元以下罰金：
一、侵入住宅或有人居住之建築物、船艦或隱匿其內而犯之。
二、毀越門窗、牆垣或其他安全設備而犯之。
三、攜帶兇器而犯之。
四、結夥三人以上而犯之。
五、乘火災、水災或其他災害之際而犯之。
六、在車站、港埠、航空站或其他供水、陸、空公眾運輸之舟、
    車、航空機內而犯之。
前項之未遂犯罰之。
--------------------------------------------------------
附件：
臺灣新北地方檢察署檢察官起訴書
                                    111年度偵字第16499號
　　被　　　告　吳福隆　男　41歲（民國00年0月00日生）
　　　　　　　　　　　　住新北市○○區○○路00巷0號4樓
　　　　　　　　　　　　居嘉義縣○○鄉○○○村0號
　　　　　　　　　　　　國民身分證統一編號：Z000000000號
                         (另案在法務部矯正署臺北監獄臺                          北分監寄押中)
上列被告因竊盜案件，已經偵查終結，認應該提起公訴，茲將犯
罪事實及證據並所犯法條分敘如下：
　　　　犯罪事實
一、吳福隆意圖為自己不法之所有，基於竊盜之犯意，於民國11
    0年3月17日4時49分許，在新北市○○區○○路00號娃娃機店內
    ，持客觀上足供兇器使用之螺絲起子，撬開呂家慶所有擺置
    該處之娃娃機台鎖頭，竊取該機台內之藍芽音響10台、小公
    仔及玩偶數個(價值約新臺幣【下同】5000元)，得手後隨即
    離去，嗣呂家慶發現遭竊報警處理，經警調閱監視器畫面，
    並通知吳福隆到案說明，始查悉上情。
二、案經呂家慶訴由新北市政府警察局海山分局報告偵辦。
　　　　證據並所犯法條
一、證據清單：
編號 證　據　名　稱　　 待　證　事　實　　　　 1 被告吳福隆於警詢及偵查中之自白 全部犯罪事實。 2 告訴人呂家慶於警詢中之指訴 告訴人於上開時、地，上述財物遭竊之事實。  3 監視器錄影畫面照片24張 全部犯罪事實。 
二、核被告所為，係犯刑法第321條第1項第3款之加重竊盜罪嫌
    。至未扣案被告之犯罪所得，請依刑法第38條之1第1項前段
    規定，宣告沒收；如全部或一部不能沒收時，請依同條第3
    項規定，追徵其價額。
三、依刑事訴訟法第251條第1項提起公訴。
　  此  　致
臺灣新北地方法院
中　　華　　民　　國　 111　　年　　6 　　月　　22　　日
　　 　　　　　　　　　　　　 檢　察　官  江祐丞